臺灣臺北地方法院刑事裁定　　　　　　100年度撤緩字第124號
聲　請　人　臺灣臺北地方法院檢察署檢察官
受　刑　人　劉富貴
上列聲請人因受刑人違反商業會計法等案件，聲請撤銷緩刑之宣
告（100年度執聲字第1695號），本院裁定如下：
    主      文
聲請駁回。
    理      由
一、聲請意旨略稱：受刑人劉富貴因犯商業會計法等案件，經本
    院於民國100年5月13日以100年度訴字第412號（100年度偵
    緝字第119號）刑事判決判處有期徒刑5月，緩刑2年，緩刑
    期間付保護管束，並應向指定之公益團體、地方自治團體或
    社區提供60小時之義務勞務，惟本案經囑託桃園地方法院檢
    察署執行勞務及保護管束部分，均函復經通知被告未到而無
    法代執行，已合於刑法第75條之1第1項第4款所定得撤銷先
    前緩刑宣告之原因，爰依刑事訴訟法第476條規定聲請撤銷
    受刑人之緩刑宣告。
二、按緩刑宣告，得斟酌情形，命犯罪行為人為下列各款事項：
    一、向被害人道歉。二、立悔過書。三、向被害人支付相當
    數額之財產或非財產上之損害賠償。四、向公庫支付一定之
    金額。五、向指定之公益團體、地方自治團體或社區提供40
    小時以上240小時以下之義務勞務。六、完成戒癮治療、精
    神治療、心理輔導或其他適當之處遇措施。七、保護被害人
    安全之必要命令。八、預防再犯所為之必要命令；受緩刑之
    宣告，違反第74條第2項第1款至第8款所定負擔情節重大，
    足認原宣告之緩刑難收其預期效果，而有執行刑罰之必要者
    ，得撤銷其宣告。刑法第74條第2項、第75條之1第1項第4款
    分別定有明文。緩刑制度設計之本旨，除可避免執行短期自
    由刑之流弊外，主要目的係在獎勵惡性較輕者使其遷善，而
    經宣告緩刑後，若有具體事證足認受宣告者並不因此有改過
    遷善之意，即不宜給予緩刑之寬典，乃另有撤銷緩刑宣告之
    制度。又保安處分執行法第74條之2第2款規定：「受保護管
    束人在保護管束期間內，應遵守左列事項：…二、服從檢察
    官及執行保護管束者之命令」。而該款所謂之「服從命令」
    ，自以知悉命令之內容為前提，始有服從與否之論斷。如未
    收受通知執行之傳票，而根本不知命令之內容，自無違反該
    款所定應遵守事項可言。次按送達文書，除本章有特別規定
    外，準用民事訴訟法之規定，為刑事訴訟法第62條所明定。
    如被告之住、居所、事務所及所在地不明者，得為公示送達
    ，同法第59條第1款亦有明文。
三、經查，受刑人前因違反商業會計法等案件，經本院於100年5
    月13日以100年度訴字第412號（起訴案號：臺灣臺北地方法
    院檢察署100年度偵緝字第119號）刑事判決判處有期徒刑5
    月，緩刑2年，緩刑期間付保護管束，並應向指定之公益團
    體、地方自治團體或社區提供60小時之義務勞務，嗣告確定
    並送檢察官執行在案。經臺灣臺北地方法院檢察署（下稱臺
    北地檢署）檢察官囑託桃園地方法院檢察署（下稱桃園地檢
    署）代為執行，桃園地檢署遂寄發傳票至受刑人之戶籍地即
    桃園縣桃園市○○街39號2樓之8，通知受刑人應於100年8月
    25日上午10時0分到案執行，該傳票係寄存送達於桃園縣政
    府警察局桃園分局武陵派出所，惟因受刑人未遵期到案執行
    ，桃園地檢署遂於100年9月1日以桃檢秋新100執緩助45字第
    075276號函復臺北地檢署受刑人經傳喚未到，無法代為執行
    等情，固有該函文及桃園地檢署送達證書在卷可憑。惟受刑
    人除戶籍地住址外，尚有另一「基隆市安樂區○○○路175
    巷13之2號3樓」之居所地址，此經受刑人於本院100年度訴
    字第412號案件審理時所陳明，並經判決將該址載明於被告
    當事人欄內，有該案卷宗及判決可稽。另受刑人復因詐欺、
    偽造文書等案件，經臺北地檢署檢察官以100年度偵緝字第
    118號提起公訴，現繫屬本院，有臺灣高等法院被告前案紀
    錄表、上開起訴書在卷可考，該起訴書亦載明受刑人之居所
    為基隆市安樂區○○○路175巷13之2號3樓。是桃園地檢署
    受臺北地檢署之囑託代為執行，僅將傳票寄送至受刑人桃園
    市○○街之戶籍地址，並未通知其基隆市○○○路之居所，
    且經本院向桃園縣政府警察局桃園分局函詢受刑人是否確有
    實際前往武陵派出所領取執行傳票，該分局亦函覆受刑人並
    未實際前往領取，有桃園縣政府警察局桃園分局100年11月
    10日桃警分刑字第1001059913號函及檢附之司法文書登記表
    可證。是受刑人事實上既未領取檢察官之執行傳票，已難認
    其知悉執行命令而故予違反，本件檢察官僅將執行傳票寄送
    至受刑人之戶籍地，並未對其居所一併為送達，是否已生合
    法送達之效力，已非無疑，且受刑人實際上既未曾收受執行
    傳票，復無證據證明其已知悉執行內容而故意予以違反，則
    檢察官以受刑人經囑託執行並未到案，無法代執行，合於刑
    法第75條之1第1項第4款所定得撤銷緩刑宣告之要件，向本
    院聲請撤銷原宣告之緩刑，自屬於法不合。又若檢察官另對
    受刑人基隆市○○○路之居所送達結果，無法為合法之送達
    ，而合於行方不明之要件，亦非不得以公示送達之方法為之
    ，併予敘明。綜上，本件尚難認受刑人有違反緩刑宣告所為
    之負擔，且情節重大之情形，檢察官之聲請於法尚有不合，
    應予駁回。
四、依刑事訴訟法第220條，裁定如主文。
中    華    民    國   100    年    12    月    29    日
                    刑事第七庭  法  官  林庚棟
以上正本證明與原本無異。
如不服本裁定，應於送達後5日內，向本院提出抗告狀。
                                書記官  劉俊源
中    華    民    國   100    年    12    月    29    日